臺灣臺中地方法院刑事附帶民事訴訟判決　　　　　　九十三年度附民字第三三一號
　　原　　　告　甲○○
　　被　　　告　乙○○○股份有限公司
　　法定代理人　蔡宏圖
　　訴訟代理人　丙○○
　　被　　　告　丁○○
右列被告因本院民國九十三年度易字第二一○四號傷害等案件，經原告提起附帶民事
訴訟，請求損害賠償事件，本院判決如左︰
    主  文
原告之訴及假執行之聲請均駁回。
    事  實
一、原告聲明求為判決：被告應給付原告新臺幣五十萬元，並陳明願供擔保請准宣告
    假執行。其陳述略稱：本件刑事附帶民事被告丁○○與本件刑事附帶民事原告甲○○分別在臺中市○○路二三九號十八樓、十四樓乙○○○長鴻通訊處、中信通
    訊處擔任處長及業務員，原告甲○○於民國九十二年十二月十六日十八時許，至
    上開大樓十八樓放置長鴻、中信通訊處文件及物品之空戶，拿取乙○○○空白信
    用卡申請書乙份，被告丁○○聽聞即至該處，與原告甲○○因拿取上開空白申請
    書一事發生爭執，被告丁○○對原告甲○○出手硬將甲○○手中之申請書取走，
    可能造成甲○○手部受傷有預見可能性，仍執意為之，而有傷害他人身體之間接
    故意，逕將原告甲○○手中之前開申請書拿走，致原告甲○○右手腕瘀傷。嗣長
    鴻通訊處經理丙○○見狀，出面制止，並要原告甲○○帶著申請書先行離開，適
    原告甲○○欲搭乘電梯下樓之際，被告丁○○復基於以強暴妨害人行使權利及以
    脅迫使人行無義務之事之犯意，按住該樓層之電梯，並擋住電梯，不讓原告甲○○離開，且對原告甲○○脅迫稱：「你敢走？」，原告甲○○聽聞心生畏懼，因
    而不敢離開現場，被告丁○○以此方式妨害原告甲○○行使權利及使原告甲○○
    行無義務之事等情，有臺灣臺中地方法院檢察署九十三年度偵字第七七八二號簡
    易處刑聲請書可憑。又民法第一八八條第一項所規定之執行職務，一以行為之外
    觀斷之，凡受僱人之行為外觀具有執行職務之形式，在客觀上足以認定其為執行
    職務者，就令其為濫用職務行為、怠於執行職務行為或利用職務上之機會及與執
    行職務之時間或處所有密切關係之行為，亦應涵攝在內，此為最高法院一向之見
    解。本件被告丁○○身為乙○○○保險股份有限公司長鴻通訊處處長之身分，竟
    於行使上開職務時，故意對於原告甲○○身體及自由之侵害，其所造成甲○○之
    精神上痛苦及沮喪，被告乙○○○股份有限公司及丁○○，應依民法第一八四條
    第一項前段、第一八八條第一項及第一九五條第一項規定，連帶負損害賠償責任
    。經審酌以上所述兩造之身分、地位、經濟狀況及事故發生之實際情形，應認原
    告甲○○所得請求之慰撫金，應以新臺幣五十萬元為適當，爰請求如訴之聲明所
    示。
二、（一）被告乙○○○股份有限公司聲明求為判決：請求駁回原告之訴，如受不利
    判決，願提供擔保請准免為假執行。其陳述略稱：本案爭執之發生與執行職務根
    本無關，而係雙方應對溝通不良，口氣強硬，互不相讓之結果。如能婉言解釋，
    說明立場，當不致產生誤會。且雙方既為同事，又本無仇怨，相信被告丁○○亦
    無傷害原告甲○○之任何故意。縱無意間致原告右手腕瘀傷，傷勢亦極為輕微，
    如今對簿公堂，實乃徒增訟累。況原告甲○○與被告丁○○皆同屬公司之員工，
    於主、客觀上其就被告丁○○之行為實與職務之執行無關均知之甚詳。如原告甲○○認為被告丁○○係為執行職務，當不致有後續之口角爭執，進而導致不慎手
    腕瘀傷之情事。按民法第一八八條第一項僱用人應依該條規定負連帶賠償責任者
    ，必以受僱人因執行職務不法侵害他人之權利者為限。倘係受僱人個人之犯罪行
    為而與執行職務無關，即與該條規定之要件不合。殊無因受僱人與執行職務之時
    間或處所有密切關係之行為，就其外觀在客觀上認與執行職務有關，致不法侵害
    他人之權利，遽認僱用人應與該受僱人負連帶賠償責任。末查慰撫金賠償亦必以
    人格權遭受侵害，使精神上受有痛苦為必要，而原告並未舉證其有任何精神上之
    痛苦，僅空言請求被告連帶給付慰撫金五十萬元，實屬無據等語。
    （二）被告丁○○聲明求為判決：請求駁回原告之訴，如受不利判決，願提供擔
    保請准免為假執行。其陳述略稱：關於原告甲○○右手腕瘀傷一事，伊於整個過
    程從未碰觸到徐員，況從手中取走系爭文件若會造成受傷，則受傷的地方應係手
    掌而非手腕，又原告甲○○是在事發後第二天才去求診，不能證明瘀傷係伊所造
    成。關於原告甲○○稱妨害其自由一事，伊並未阻擋其下樓等語。
    理  由
一、按刑事訴訟諭知無罪之判決者，對於附帶民事訴訟部分應以判決駁回原告之訴，
    刑事訴訟法第五百零三條第一項前段定有明文。
二、本件被告丁○○被訴傷害一案，業經刑事判決諭知無罪在案，根據首揭說明，原
    告之訴，自應予以駁回，其假執行聲請，亦失所附麗，應一併駁回。
三、據上論斷，應依刑事訴訟法第五百零三條第一項前段，判決如主文。
中      華      民      國      九十四      年      三    月    十五    日
                              臺灣臺中地方法院刑事第六庭
                                  審判長法  官  簡源希
                                        法  官  戴博誠
                                        法  官  林念祖
右正本證明與原本無異。
對於本判決如不服，非對刑事判決上訴時，不得上訴，並應於送達後十日內向本院提
出上訴狀。
                                        書記官
中      華      民      國      九十四      年      三    月    十五    日
